---
title: "Zurich 3D Data Preparation"
author: "Patrick Meier"
date: "7. August 2020"
output:
  html_document:
    code_folding: hide
    toc: true
    toc_depth: 3
    toc_float:
      collapsed: true
      smooth_scroll: true
    theme: simplex
---

```{r setup, include=FALSE}
knitr::opts_chunk$set(echo = TRUE, warning = FALSE, message = FALSE, results = "hide")
# knitr::knit(..., encoding = getOption("encoding")) 
warnings()
```


```{r intro, results = "markup", message = FALSE}
library(sf)
library(knitr)
library(kableExtra) # nice tables
library(tidyverse) # ACHTUNG raster() masked von "raster"

# Historsichwer vergleich: https://www.stadt-zuerich.ch/content/prd/de/index/statistik/publikationen-angebote/publikationen/webartikel/2018-01-30_Zuerich-waechst-in-die-Breite-und-in-die-Hoehe.html

options(encoding = "UTF-8")
```

# Übersicht
Analyse der Entwicklung der Gebäudehöhen in der Stadt Zürich zwischen 2012 und jetzt (August 2020).

# Daten

## Quartierdefinitionen 
Von Zürich Open Data

```{r}
## Read Quartiergrenzen from Shapefile
grenzen <- st_read("Data_input/Quartiergrenzen/data/stzh.adm_statistische_quartiere_map_polygon.shp")
plot(grenzen$geometry, main = "Statistische Quartiere")  

knitr::kable(grenzen, digits = 0) %>%
  kable_styling(bootstrap_options = "striped", full_width = F, fixed_thead = T) %>% 
  scroll_box(height = "200px")
```


## Gebäudedata 

Daten von Zürich Open Data. Shapefiles mit den Grundrissen aller Gebäude. Die Höhe der Gebäude ist als Attribut hinterlegt (2.5 D)

aktueller Stand: https://data.stadt-zuerich.ch/dataset/geo_3d_blockmodell_lod1

Stand 2012: https://data.stadt-zuerich.ch/dataset/geo_3d_blockmodell_lod1_jahresendstand_2012

Es sind sowohl real existierende Gebäude erfasst, als auch eingereichte oder freigegebene Baubewilligungen. Für den Stand 2012 werden nur die real existierenden Gebäude und bewilligten Baubewilligungen berücksichtigt. Für den aktuellen Stand werden auch die eingereichten, aber noch nicht freigegebenen Baubewilligungen berücksichtigt.

Einlesen:

```{r import, results = "markup"}

## read data ####

## Read 2.5D from Shapefile 2012
shp_2_5_2012_all <- st_read("Data_input/ZH_2012/data/geoz_2012.lod1_2_5d_polygon.shp")
shp_2_5_aktuell_all <- st_read("Data_input/ZH_aktuell/data/geoz.lod1_2_5d_polygon.shp")
```

Status der Gebäude:
```{r}

print("2012:")
table(shp_2_5_2012_all$sta)

print("Aktuell:")
table(shp_2_5_aktuell_all$sta)
```

# Gebäudedaten Aufbereiten

Füge für Gebäuden den Kreis und das Quartier hinzu
```{r import, results = "markup"}
## 2012
for(i in (1:nrow(grenzen))){
  print(str_c(grenzen$kname[i], ": ", grenzen$qname[i]))
  buildings_in_quartier_index <- unlist(st_contains(grenzen[i, ], st_centroid(shp_2_5_2012_all), sparse = TRUE, prepared = TRUE))
  shp_2_5_2012_all[buildings_in_quartier_index, "Kreis"] <- grenzen$kname[i]
  shp_2_5_2012_all[buildings_in_quartier_index, "Quartier"] <- grenzen$qname[i]
}


## Aktuell
for(i in (1:nrow(grenzen))){
  print(str_c(grenzen$kname[i], ": ", grenzen$qname[i]))
  buildings_in_quartier_index <- unlist(st_contains(grenzen[i, ], st_centroid(shp_2_5_aktuell_all), sparse = TRUE, prepared = TRUE))
  shp_2_5_aktuell_all[buildings_in_quartier_index, "Kreis"] <- grenzen$kname[i]
  shp_2_5_aktuell_all[buildings_in_quartier_index, "Quartier"] <- grenzen$qname[i]
}
```


Speichern als GEOJSON:
```{r, results = "markup"}
PATH_geojson <- str_c("Data_output/", "2012_buildings.geojson")
st_write(shp_2_5_2012_all, dsn = PATH_geojson, driver = "GeoJSON") 

PATH_geojson <- str_c("Data_output/", "Aktuell_buildings.geojson")
st_write(shp_2_5_aktuell_all, dsn = PATH_geojson, driver = "GeoJSON")  
```

